【裁判字號】    89,交易,47
【裁判日期】    890331
【裁判案由】    過失致死
【裁判全文】
臺灣嘉義地方法院刑事判決                          八十九年度交易字第四七號
    公  訴  人  臺灣嘉義地方法院檢察署檢察官
    被      告  乙○○
右列被告因過失致死等案件，經檢察官提起公訴 (八十九年度偵字第四○九、五二八
號)，本院判決如左：
    主  文
乙○○因過失致人於死，處有期徒刑壹年，又服用酒類不能安全駕駛動力交通工具而
駕駛，處有期徒刑月；應執行有期徒刑壹年貳月，緩刑肆年。
    事  實
一、乙○○本應注意飲酒後之吐氣酒精濃度每公升超過０．二五毫克，不得駕駛汽車
    ，及駕駛汽車行駛於道路時，應依標誌之規定，於民國八十八年十二月二十九日
    下午五時零五分許，在飲酒後吐氣所含酒精成份達每公升一‧一六毫克之情形下
    ，已達不能安全駕駛動力交通工具，竟仍駕駛車號Ｃ四─三八六六號自小貨車，
    沿時速限制四十公里之嘉義縣竹崎鄉昇平村往內埔村由東向西方向行駛，途經竹
    崎鄉○○村○○段八十五之一號前時，依當時情形，又無不能注意之情形，竟猶
    以時速五、六十公里速度超速行駛，因而撞及對向之由劉美修所駕駛之車號ＬＷ
    Ｎ─七四二號重機車，致劉美修人、車倒地，造成劉美修因顱內出血經送醫急救
    後，於同日下午五時三十八分許不治死亡。乙○○於肇事後未被偵查犯罪機關發
    覺前，即主動向到達現場處理之警員許晉銘坦承肇事，進而接受本件裁判。
二、案經劉美修之夫甲○○訴請及嘉義縣警察局竹崎分局報請臺灣嘉義地方法院檢察
    署檢察官偵查起訴。
    理  由
一、右揭事實業據被告乙○○迭於偵審中均坦承不諱，並有吐氣酒精濃度測定值、道
    路交通事故調查報告表各一紙及相片十二幀附卷足稽，而被害人劉美修確係因本
    件車禍致顱內出血、不治死亡之事實，亦經臺灣嘉義地方法院檢察署檢察官督同
    法醫師相驗屍體無訛，製有相驗結果報告、驗斷書、勘驗筆錄各一件及相片五幀
    在卷可憑。
二、按行車速度，應依標誌之規定；又汽車駕駛人飲酒後吐氣所含酒精成份超過每公
    升０‧二五毫克以上者，不得駕車，道路交通安全規則第九十三條第一項及第一
    百十四條第二款分別定有明文。經查：被告為汽車駕駛人，於上揭時、地駕車行
    經上開路段時，自應依前揭道路交通安全規則之規定，遵守道路交通速度限制之
    標誌，並不得於飲酒後吐氣所含酒精成份超過每公升０‧二五毫克以上之情形下
    駕車，而本件交通事故發生時為晴天，柏油路面乾燥無缺陷、無阻礙物，且視距
    良好，有警製之道路交通事故調查報告表在卷可稽，依當時情狀觀之，並應無不
    能注意之情事，竟疏未注意，違反前揭規定，酒後吐氣所含酒精成份達每公升一
    ．一六毫克之情形下，且疏未注意減速慢行，作隨時停車之準備，竟駕車超速行
    駛，致其所駕上開自用小客車撞及對向由被害人騎乘之機車，使被害人因之受有
    顱內出血，被告行為顯有過失。而被害人因被告之過失行為致受有上開傷害，經
    送醫急救後，仍因顱內出血而不治死亡，是被告之過失行為與被害人之死亡結果
    間，具有相當因果關係甚明，被告過失致死之犯行，應堪認定。
三、核被告所為，係犯刑法第一百八十五條之三之服用酒類不能安全駕駛動力交通工
    具而駕駛罪及同法第二百七十六條第一項之過失致死罪。而被告所犯服用酒類不
    能安全駕駛動力交通工具而駕駛罪，乃屬故意行為，與其另犯之過失致死罪，係
    屬過失行為，乃為不同之犯罪行為，且其犯意各別，手段互殊，應分論併罰。公
    訴人認被告係以一行為觸犯上開二罪名，所認容有誤會，併此敘明。又被告酒醉
    駕車，因而致被害人死亡，依法應負過失致死之刑事責任，應依道路交通管理處
    罰條例第八十六條第一項規定，加重其刑。再被告於肇事後主動向到場處理之警
    員許晉銘坦承肇事並接受偵訊之事實，有警員許晉銘製作之附件附於警卷內可稽
    （見警卷第十二頁），為對於未發覺之罪自首而受裁判，應依刑法第六十二條前
    段之規定減輕其刑，並依法先加重後減輕之。爰審酌本件交通事故之發生原因、
    被告應負全部之過失責任、被告於發生本件交通事故後，已與被害人家屬達成民
    事和解，賠償新台幣三百萬元（含汽車保險理賠二百四十萬元），業據告訴人甲
    ○○到庭陳述明確、犯罪所生危害及犯後坦承不諱，頗知悔改，態度良好等一切
    情狀，量處如主文所示之刑，並就其所犯上開二罪，酌定其應執行之刑。又被告
    未曾受有期徒刑以上刑之宣告，此有臺灣高等法院被告全國前案紀錄表及臺灣嘉
    義地方法院檢察署刑案資料查註記錄表各一件附卷可稽，經此偵查、審判程序後
    ，當能知所警惕，而信無再犯之虞，本院認前所宣告之刑，以暫不執行為適當，
    併諭知緩刑四年，以啟自新。
據上論斷，應依刑事訴訟法第二百九十九條第一項前段，道路交通管理處罰條例第八
十六條第一項，刑法第十一條前段、第一百八十五條之三、第二百七十六條第一項、
第五十一條第五款、第六十二條前段、第七十四條第一款，罰金罰鍰提高標準條例第
一條前段，判決如主文。
本案經檢察官廖家陽到庭執行職務。
中      華      民      國      八十九      年      三    月    三十一  日
                                臺灣嘉義地方法院刑事第二庭
        法  官  楊  力  進
右正本證明與原本無異。
如不服本判決，應於判決送達後十日內向本院提出上訴狀( 應附繕本 )。
中      華      民      國      八十九      年      四    月     一     日
                                    書記官  李  文  政


司法院資訊處製作；財團法人民間司法改革基金會備份。
